臺灣臺北地方法院刑事判決　　　　　　　 96年度交訴字第2號
公　訴　人　臺灣臺北地方法院檢察署檢察官
被　　　告　丙○○
上列被告因公共危險等案件，經檢察官提起公訴（九十五年度偵
緝字第三００七號），被告於準備程序中先就被訴事實為有罪之
陳述，經本院告以簡式審判之旨，並聽取當事人之意見後，本院
合議庭裁定行簡式審判程序後，本院判決如下：
    主  文
丙○○駕駛動力交通工具肇事，致人受傷而逃逸，處有期徒刑拾
月。緩刑貳年。
    事  實
一、丙○○於民國九十五年六月六日下午五時五十分許，駕駛車
    號一七六七—ＪＴ號自用小客車，沿臺北市○○區○○路三
    段一九二巷由南往北行駛，行經臺北市○○區○○路三段一
    九二巷及興隆路三段交岔路口，欲左轉興隆路三段往西行駛
    ，行經臺北市○○區○○路三段一四九號前，本應注意車前
    狀況，並隨時採取必要之安全措施，又行經未劃設行人穿越
    道之交岔路口，遇有行人穿越道路時，無論有無交通指揮人
    員或號誌指示，均應暫停讓行人先行，而依當時天候雖為雨
    天，然夜間有照明，柏油路面無缺陷，無障礙物且視距良好
    ，並無不能注意之情事，竟疏未注意車前狀況並禮讓行人先
    行，適行人邱瑞鐶攜幼子宋致宣、宋孜吟，自臺北市○○區
    ○○路三段一四九號前，由北向南穿越馬路欲前往左側對角
    行人穿越道，亦疏未注意行走行人穿越道，隨即與丙○○之
    車輛發生碰撞，乙○○、宋孜吟及宋致宣旋即倒地，乙○○
    因而受有頭部外傷、顱內出血、顱骨骨折之傷害，宋孜吟受
    有左側大腿挫傷併疼痛，宋致宣則受有右枕部頭皮挫傷併紅
    腫、右肩、肘挫傷併淺創等傷害（所涉過失傷害罪嫌部分，
    業據邱瑞鐶、甲○○於本院審理中撤回告訴，將另行審結）
    。詎丙○○明知肇事後應停車查看，並將傷者施以必要之救
    護，竟基於駕駛動力交通工具肇事致人受傷而逃逸之犯意，
    見上開行人倒地後，並未留置現場等候警方處理，亦未將傷
    者送醫，旋駕車逃逸。嗣經現場目擊者林志峰記下前揭肇事
    車輛之末四碼車號，報警調閱監視器錄影帶後，循線查知上
    情。
二、案經邱瑞鐶、甲○○訴由臺北市政府警察局文山第二分局報
    請臺灣臺北地方法院檢察署檢察官偵查起訴。
    理  由
壹、程序方面：
一、本件被告所犯肇事遺棄罪，其法定刑為五年以下有期徒刑，
    並非死刑、無期徒刑或最輕本刑有期徒刑三年以上之罪，亦
    非高等法院管轄第一審案件，且於準備程序進行中，被告先
    就被訴事實為有罪之陳述，經告知被告簡式審判程序之旨，
    並聽取檢察官、被告之意見後，本院合議庭裁定由受命法官
    進行簡式審判程序，是本件之證據調查，依刑事訴訟法第二
    百七十三條之二規定，不受同法第一百五十九條第一項、第
    一百六十一條之二、第一百六十一條之三、第一百六十三條
    之一及第一百六十四條至第一百七十條規定之限制，合先敘
    明。
貳、有罪部分
一、上揭事實，業據被告自承不諱（參見偵查卷第四至七頁、八
    六至九十頁及本院九十六年一月十八日準備程序筆錄第三頁
    ），且經證人邱瑞鐶、甲○○、林志峰於警詢、偵查中證述
    甚詳（見偵卷第五至八頁、第十至十二頁、第八六至九十頁
    ），並有台北市立萬芳醫院診斷證明書三份、及臺北市政府
    警察局松山分局交通分隊交通事故談話紀錄表、道路交通事
    故現場圖、道路交通事故調查報告表各一份、監視器翻拍相
    片暨現場照片共二十三幀附卷可稽（見偵卷第十三至十五頁
    、十七至三六頁），足徵被告前揭任意性之自白與事實相符
    ，應堪採信。本件事證既已明確，被告犯行堪以認定，應依
    法論科。
二、核被告所為，係犯刑法第一百八十五條之四之駕駛動力交通
    工具肇事致人受傷而逃逸罪。爰審酌被告前無犯罪前科，有
    台灣高等法院被告前案紀錄表可參、素行良好、因駕駛車輛
    之疏失而致告訴人邱瑞鐶等人受傷，復於肇事後逃逸，對於
    告訴人等之生命、身體安全造成危險，惟犯後坦承犯行，且
    與告訴人等達成和解，有和解書一份在卷可稽，及其犯罪之
    動機、目的、手段、智識程度等一切情狀，量處如主文所示
    之刑，以示懲儆。查被告前此未曾因故意犯罪而受有期徒刑
    以上刑之宣告，其於犯罪後已承認全部犯行，並與被害人達
    成和解，俱如前述，堪認其係因一時失慮致罹刑章，經此偵
    、審程序後，應能知所警惕，信無再犯之虞，本院認所宣告
    之刑以暫不執行為適當，併依修正後刑法第七十四條第一項
    第一款之規定（最高法院九十五年五月二十三日刑事庭第八
    次會議決議意旨參照），宣告緩刑二年，以啟自新。
據上論斷，應依刑事訴訟法第二百七十三條之一第一項、第二百
九十九條第一項前段，刑法第一百八十五條之四、第七十四條第
一項第一款，判決如主文。
本案經檢察官孫小萍到庭執行職務。
中　　華　　民　　國　 九十六　年　 四　　月　十  　　日
　　　　　　　　　刑事第十三庭  法　官　吳佳薇
上正本證明與原本無異。
如不服本判決，應於判決送達後10日內向本院提出上訴狀（應抄
附繕本）。告訴人或被害人如對於本判決不服者，應具備理由請
求檢察官上訴，其上訴期間之計算係以檢察官收受判決正本之日
期為準。
中　　華　　民　　國　九十六　年　四　　月　十一　　日
                                書記官 潘文賢
附錄本案論罪科刑法條全文
中華民國刑法第一百八十五條之四
（肇事遺棄罪）
駕駛動力交通工具肇事，致人死傷而逃逸者，處六月以上五年以
下有期徒刑。
